臺灣彰化地方法院刑事裁定　　　　　　　 96年度聲字第259號
抗　告　人
即 聲請 人　臺灣彰化地方法院檢察署檢察官
受　刑　人　甲○○
上列抗告人因聲請假釋期中交付保護管束案件，不服中華民國九
十六年二月五日本院九十六年度聲字第二五九號裁定，提起抗告
，本院裁定如下：
    主  文
原裁定撤銷。
聲請駁回。
    理  由
一、聲請意旨略以：受刑人甲○○前因強盜案件，經判刑確定，
    移送執行。茲受刑人業經法務部於民國（下同）九十六年一
    月二十五日以法矯字第○九六○○○二六○九號函核准假釋
    ，縮刑後刑期終結日期為九十七年十月二日，聲請於其假釋
    中付保護管束等語。
二、原裁定經審核有關文件，認聲請為正當，爰裁定受刑人甲○
    ○假釋中付保護管束。
三、抗告意旨略以：本件受刑人甲○○前因強盜案件，經最高法
    院上訴駁回確定，是本件受刑人所犯上開案件犯罪事實之最
    後裁判法院應係臺灣高等法院臺中分院，應由檢察官向臺灣
    高等法院臺中分院為本件聲請等語。
四、按刑事訴訟法第四百八十一條業於九十五年六月十四日經總
    統以華總一義字第○九五○○○八五二○一號令修正公布，
    並自九十五年七月一日施行，其第一項前段規定：「依刑法
    第八十六條第三項、第八十七條第三項、第八十八條第二項
    、第八十九條第二項、第九十條第二項或第九十八條第一項
    前段免其處分之執行，第九十條第三項許可延長處分，第九
    十三條第二項之付保護管束，或第九十八條第一項後段、第
    二項免其刑之執行，及第九十九條許可處分之執行，由檢察
    官聲請該案犯罪事實最後裁判之法院裁定之。」，其立法理
    由之三略以：「對於第一項所列舉之免除、延長或許可之執
    行、強制治療或停止治療等，應由該案犯罪事實最後裁判之
    法院為之，方足以審查裁判當時所斟酌之事由是否仍然存在
    ，此於其他法院尚難代為判斷，自應將第一項所定『法院』
    一併修正為『該案犯罪事實最後裁判之法院』。」。意即檢
    察官依刑法第九十三條第二項規定，對假釋出獄者，聲請於
    假釋中付保護管束，自九十五年七月一日刑事訴訟法第四百
    八十一條修正施行後，應向「該案犯罪事實最後裁判之法院
    」聲請之，尚非其他法院所可審酌。
五、經查，受刑人前因強盜案件，經臺灣臺中地方法院九十一年
    度訴字第一八四號判決判處有期徒刑五年六月，其不服提起
    上訴，經臺灣高等法院臺中分院以九十一年度上訴字第一０
    七六號判決駁回上訴，續受刑人不服提起上訴，嗣經最高法
    院以九十二年度臺上字第一七三七號判決上訴駁回而告確定
    ，受刑人因該案於九十二年七月二十一日入監服刑，嗣經法
    務部於九十六年一月二十五日以法矯字第○九六○○○二六
    ○九號函核准假釋等情，有臺灣高等法院被告前案紀錄表及
    臺灣臺東監獄東成分監假釋出獄人交付保護管束名冊等件在
    卷可稽，是受刑人所犯上開案件犯罪事實之最後裁判法院確
    係臺灣高等法院臺中分院無誤。
六、綜上所述，本院前誤為裁定本件受刑人假釋中付保護管束，
    揆諸前揭修正後法條之規定，顯有未合，況臺灣高等法院臺
    中分院業已以九十六年度聲字第二八六號裁定本件受刑人假
    釋中付保護管束，應認本件抗告為有理由，自應由本院更正
    原裁定，將原聲請駁回，始屬適法。
七、依刑事訴訟法第四百零八條第二項前段，裁定如主文。
中　　華　　民　　國　　96　　年　　3　　月　   5　　  日
                  刑事第一庭    法  官     葉榮郎
以上正本證明與原本無異。
如不服本裁定，應於送達後五日向本院提出抗告狀。
中　　華　　民　　國　　96　　年　　3　　月　　 5  　　日
                                書記官     吳金良
